# 或有事项披露

提问人：jangyanbo 时间：2016-03-08 23:40:49
陈老师好！ 关于或有事项向您请教 集团内部母公司向子公司的银行贷款提供担保！我理解不应在内部交易中披露，是否可以作为或有事项在或有事项中披露呢（除较小可能性外） 我理解母公司对子公司的银行贷款提供担保在单体报表中可以作为或有事项披露，但是在集团合并报表附注中我理解也不能作为或有事项披露，因为或有事项是依据未来的事项的发生或者不发生导致集团这个主体对集团外负担额外的利益支出的，如果对 子公司银行贷款提供担保，母子公司不管是谁承担此负债都不会导致集团额外的支出（因为子公司的银行贷款已经反应在集团的合并报表中）不会有额外的支出发生，也就是说如果被担保的子公司事项如果不产生集团合并主体的额外的利益支出我理解不能作为或有资产或者负债披露，不知可不可以这样理解。

回答人：chenyiwei
可以这样理解。

提问人：zhs7403 时间：2016-03-09 09:32:32
陈老师,虽然不产生额外的经济利益流出,但最后一种担保是否在合并也应作为重要事项披露?毕竟受益者是外部债权人--银行?

回答人：chenyiwei
一般就是直接在短期借款或长期借款的附注中披露担保条件时说明是合并范围内的企业提供保证。

提问人：feeling1206 时间：2016-03-11 10:19:57
请教下陈版:
或有诉讼披露的起点是什么？ 是起诉 还是 法院受理 已经起诉了 但法院尚未受理的 需要披露吗？

回答人：chenyiwei
根据具体情况判断，从什么时候开始该诉讼事项导致经济利益流出本企业的可能性不再是“极小可能”了，就要开始披露了。不能一概而论。基于谨慎的考虑，建议至少不晚于对方起诉时。